【裁判字號】    95,訴,10251
【裁判日期】    951110
【裁判案由】    清償借款
【裁判全文】
臺灣臺北地方法院民事判決             95年度訴字第10251號
原        告  中國信託商業銀行股份有限公司
法 定 代理人  丁○○
訴 訟 代理人  乙○○
              林文元
被        告  埔田企業有限公司
兼法定代理人  丙○○
被        告  甲○○
兼上二人訴訟
代    理  人
上列當事人間請求清償借款等事件，本院於中華民國95年11月3
日言詞辯論終結，判決如下：
    主      文
被告應連帶給付原告新臺幣貳佰拾壹萬壹仟佰伍拾貳元，自
民國九十五年七月三十日起至清償日止，按年息百分之九點五計
算之利息；並自民國九十五年八月三十一日起至清償日止，在六
個月內給付者，按上開利率百分之十，超過六個月者，按上開利
率百分之二十加付違約金。
訴訟費用由被告連帶負擔。
    事實及理由
甲、程序方面：
    本件依兩造簽訂之借據第6 條約定，合意以本院為第一審管
    轄法院，此有約定書在卷可稽，則本院自有管轄權，合先敘
    明。
乙、實體方面：
一、原告主張：被告埔田企業有限公司（下稱埔田公司）於民國
    94年6 月29日，以被告丙○○、甲○○為連帶保證人，向原
    告借用新臺幣（下同）3,500,000元，約定利息按年息 9.5%
    計算，清償期為97年5 月29日；並約定分期攤還本金、利息
    ，若一期未繳，視為全部到期；且約定逾期清償在6 個月以
    內者，按上開利率10%，超過6 個月者，按上開利率20%計付
    違約金。詎埔田公司自95年8 月29日起，即未依約清償自95
    年7 月29日起之分期攤還本金及利息，依前述約定，借款視
    為全部到期，埔田公司尚欠原告如主文第一項所示之本金、
    利息、違約金。爰依消費借貸及連帶保證之法律關係，請求
    被告連帶給付如主文第一項所示之本金、利息、違約金等語
    。並聲明：如主文第一項所示。
二、被告則以：被告對前開借款之事實並不爭執，惟現在無力清
    償云云，請原告暫停計算利息，並聲明：原告之訴駁回。
三、本件原告主張之前述事實，業據其提出借據、保證書、繳款
    歷史交易查詢單、公司基本資料查詢各三份為證，核屬相符
    ，亦為被告所自認，自堪信為真實。
四、按借用人應於約定期限內，返還與借用物種類、品質、數量
    相同之物；民法第478 條前段定有明文。本件埔田公司於系
    爭借款因未依約繳納分期款視為到期後，依首揭民法第 478
    條前段之規定，自應負擔返還借款之責任。末按，保證債務
    之所謂連帶，係指保證人與主債務人負同一債務，對於債權
    人各負全部給付之責任者而言，此就民法第272條第1項規定
    連帶債務文義參照觀之甚明（最高法院45年度台上字第1426
    號判例要旨參照）。本件丙○○、甲○○擔任埔田公司連帶
    保證人，依前述說明自應與埔田公司就前揭債務連帶負擔給
    付責任。從而，原告依消費借貸和連帶保證之法律關係，請
    求被告連帶給付如主文第一項所示之本金、利息、違約金，
    為有理由，應予准許。
五、訴訟費用負擔之依據：民事訴訟法第85條第2項。
中    華    民    國    95    年    11    月    10    日
                    民事第六庭  法  官  蕭清清
以上正本係照原本作成。
如對本判決上訴，須於判決送達後20日內向本院提出上訴狀，並
依上訴利益繳納上訴費。
中    華    民    國    95    年    11    月    10    日
                                書記官  林秀娥


司法院資訊處製作；財團法人民間司法改革基金會備份。
